臺灣高雄地方法院民事判決　　　　　　　99年度訴字第1295號
原　　　告　兆豐證券股份有限公司
法定代理人　簡鴻文
訴訟代理人　徐豐明律師
被　　　告　李景耀
　　　　　　陳春生
　　　　　　陳阿章
　　　　　　黃金撘
上四人共同
訴訟代理人　張標全律師
被　　　告　羅慶權
　　　　　　黃賴菊妹
　　　　　　陳春澤
上列當事人間拆屋還地事件，本院於民國100 年4 月20日言詞辯
論終結，判決如下：
    主      文
被告李景耀應將坐落高雄市○○區○○段第一一九地號土地上，
如附圖所示Ａ部分，面積四五點一八平方公尺之一層磚造建物及
坐落高雄市○○區○○段第一一九之五地號土地上，如附圖所示
Ｆ部分，面積三二點八二平方公尺之一層磚造建物拆除騰空，並
將上開占用土地返還原告。
被告陳阿章應將坐落高雄市○○區○○段第一一九之十地號土地
上，如附圖所示Ｂ部分，面積四三點五五平方公尺之一層磚造建
物拆除騰空，並將上開占用土地返還原告。
被告陳春生應將坐落高雄市○○區○○段第一一九之九地號土地
上，如附圖所示Ｃ部分，面積二二點八二平方公尺之一層磚造建
物拆除騰空，並將上開占用土地返還原告。
被告黃賴菊妹應將坐落高雄市○○區○○段第一一九之三地號土
地上，如附圖所示Ｄ部分，面積四三點六九平方公尺之一層磚造
建物及坐落高雄市○○區○○段第一一九之四地號土地上，如附
圖所示Ｅ部分，面積二二點一五平方公尺之一層磚造建物拆除騰
空，並將上開占用土地返還原告。
被告陳春澤應將坐落高雄市○○區○○段第一一九之六地號土地
上，如附圖所示Ｇ部分，面積三三點四五平方公尺之一層磚造建
物拆除騰空，並將上開占用土地返還原告。
被告羅慶權應將坐落高雄市○○區○○段第一一九之一地號土地
上，如附圖所示Ｈ部分，面積七點四三平方公尺之二層磚造建物
拆除騰空；及將坐落高雄市○○區○○段第一一九之五地號土地
上，如附圖所示Ｉ部分，面積一一點三六平方公尺及坐落高雄市
○○區○○段第一一九之六地號土地上，如附圖所示Ｊ部分，面
積七點三九平方公尺之一層鐵皮木造工寮建物拆除騰空，並將上
開占用土地返還原告。
原告其餘之訴駁回。
訴訟費用由兩造按如附表三所示之方式負擔。
    事實及理由
壹、程序事項：
一、按訴狀送達後，原告不得將原訴變更或追加他訴。但請求之
    基礎事實同一者或不甚礙被告之防禦及訴訟之終結者，不在
    此限，民事訴訟法第255 條第1 項第2 款、第7 款定有明文
    。本件原告起訴主張坐落於高雄市○○區○○段如附表一所
    示之土地（下稱系爭土地）均為伊所有，原請求被告李景耀
    、陳阿章、陳春生、黃金撘、陳錦琦、羅慶權分別將坐落於
    系爭土地上如附圖所示各建物（下稱系爭建物）拆除騰空，
    並將所占用土地返還原告（見本院卷第3 至5 頁）。嗣因黃
    金撘之訴訟代理人主張黃金撘部分之建物為其配偶黃賴菊妹
    所有；陳錦琦之兄陳春澤主張陳錦琦部分之建物為伊所有，
    故原告再於民國99年4 月15日具狀追加黃賴菊妹、陳春澤2
    人為被告（見本院卷第80、81頁）。復因被告主張系爭建物
    之原始起造人為高雄市六龜區公所，故原告復於99年12月30
    日具狀追加高雄市六龜區公所為被告訴請其拆屋還地，並變
    更聲明請求原列被告應將系爭建物騰空並自系爭土地遷離（
    見本院卷第177 至180 頁），再於100 年1 月19日言詞辯論
    期日撤回對於被告陳錦琦之起訴（見本院卷第194 頁）。嗣
    因原告又認原列被告對於系爭建物有事實上處分權，故復於
    100 年3 月17日具狀變更聲明為請求原列被告及高雄市六龜
    區公所均應拆屋還地（見本院卷第210 至21 3頁）。再因高
    雄市六龜區公所否認其為原始起造人，原告復於100 年4 月
    20日本院言詞辯論期日當庭撤回對於高雄市六龜區公所之起
    訴（見本院卷第226 頁）。經查，原告追加上開被告之訴僅
    屬基於系爭土地所有權人同一權利之行使，請求之基礎事實
    同一，且訴訟及證據資料具有同一性或一體性，無礙被告之
    防禦及本件訴訟之終結，依首揭規定，自應准許。
二、本件被告黃賴菊妹經合法通知，未於言詞辯論期日到場，又
    核無民事訴訟法第386 條各款所列情形，爰依原告之聲請，
    由其一造辯論而為判決。
貳、實體事項：
一、原告主張：系爭土地為原告於97年7 月23日因法院拍賣而取
    得所有權。被告李景耀、陳阿章、陳春生、黃金撘、黃賴菊
    妹、陳春澤均無占用系爭土地之合法正當權源，惟渠等所有
    之建物竟分別占有如附表二及附圖（高雄市政府地政處美濃
    地政事務所複丈成果圖）所示Ａ、Ｂ、Ｃ、Ｄ、Ｅ、Ｆ、Ｇ
    及Ｌ1 至Ｌ7 之部分系爭土地。另被告羅慶權為系爭土地相
    鄰第117 地號土地之所有權人，亦無合法正當之權源，越界
    占有原告如附表二及附圖Ｈ、Ｉ、Ｊ所示之土地興建建物及
    搭建鐵皮木造工寮加以使用。爰依民法第767 條之規定，請
    求排除上開被告對上述各部分土地對原告之妨害並返還之。
    爰依民法第767 條之規定，請求排除上開被告對上述各部分
    土地對原告之妨害並返還之。並聲明：(一)被告李景耀應將坐
    落寶義段第119 地號土地上，如附圖所示Ａ部分，面積45.1
    8 平方公尺之一層磚造建物及如附圖所示Ｌ1 部分，面積17
    .78 平方公尺之屋頂建物拆除騰空；及將坐落義寶段第119
    之5 地號土地上，如附圖Ｆ部分，面積32.82 平方公尺之一
    層磚造建物及如附圖所示Ｌ6 部分，面積9.13平方公尺之屋
    頂建物拆除騰空，並將上開占用土地返還原告。(二)被告陳阿
    章應將坐落義寶段第119 之10地號土地上，如附圖所示Ｂ部
    分，面積43.55 平方公尺之一層磚造建物及如附圖所示Ｌ2
    部分，面積12.7 9平方公尺之屋頂建物拆除騰空，並將上開
    占用土地返還原告。(三)被告陳春生應將坐落義寶段第119 之
    9 地號土地上，如附圖所示Ｃ部分，面積22.82 平方公尺之
    一層磚造建物及如附圖所示Ｌ3 部分，面積6.07平方公尺之
    屋頂建物拆除騰空，並將上開占用土地返還原告。(四)被告黃
    賴菊妹、黃金撘應將坐落義寶段第119 之3 地號土地上，如
    附圖所示Ｄ部分，面積43.69 平方公尺之一層磚造建物及如
    附圖所示Ｌ4 部分，面積11.40 平方公尺之屋頂建物拆除騰
    空；及將坐落義寶段第119 之4 如附圖Ｅ部分，面積22.15
    平方公尺之一層磚造建物及如附圖所示Ｌ5 部分，面積6.02
    平方公尺之屋頂建物拆除騰空，並將上開占用土地返還原告
    。(五)被告陳春澤應將坐落義寶段第119 之6 地號土地上，如
    附圖所示Ｇ部分，面積33 .45平方公尺之一層磚造建物及如
    附圖所示Ｌ7 部分，面積9.45平方公尺之屋頂建物拆除騰空
    ，並將上開占用土地返還原告。(六)被告羅慶權應將坐落義寶
    段第119 之1 地號土地上，如附圖所示Ｈ部分，面積7.43平
    方公尺之二層磚造建物拆除騰空；並將坐落義寶段第119 之
    5 地號土地上，如附圖所示Ｉ部分，面積11.36 及坐落義寶
    段第119 之6 地號土地上，如附圖所示Ｊ部分，面積7.39平
    方公尺之一層鐵皮木造工寮建物拆除騰空，並將上開占用土
    地返還原告。
二、被告李景耀、陳阿章、陳春生、黃金撘則以：坐落同段第11
    8 、第119 、第119-1 至119-10等地號土地，原為地主即訴
    外人陳連興所有，於50年7 月間陳連興和高雄市六龜區公所
    簽訂合約，由高雄市六龜區公所向陳連興承租上開土地（原
    地段、地號為高雄縣六龜鄉○○段第291 、292 地號，面積
    304 坪）興建第二市場，再出租給鄉民使用，陳連興過世後
    ，由其子即訴外人陳阿寬繼承，繼續向使用者收租。後被告
    李景耀、陳阿章、陳春生、陳春澤、黃賴菊妹購買或受贈系
    爭建物，並繼續支付租金，故被告使用系爭上開各部分土地
    ，有租賃關係，並非無權占有，雖原告於97年7 月23日經法
    院拍賣取得，惟依民法第426 條之1 之規定，租用基地建築
    房屋，承租人房屋所有權移轉時，其基地租賃關係，對於房
    屋受讓人，仍繼續存在、又依民法第425 條規定，出租人於
    租賃物交付後，承租人占有中，縱將其所有權讓與第三人，
    其租賃契約，對於受讓人仍繼續存在，故本件被告應受到此
    法律規定保護。被告陳春澤則以：伊使用之係爭建物係伊向
    一位「胡先生」購買，但目前已無法找到該人，另外伊有向
    當時之地主陳阿寬承租土地，有租金收據可證，並非無權占
    有。被告羅慶權則以：原告主張認為伊占用之3 筆土地中，
    其中2 筆伊已拆除，其餘1 筆即義寶段119 之1 地號部分，
    伊並未興建建物於原告之土地上，且要興建時有經過測量，
    但在原告購買後再經測量，就變成伊有占用原告之土地，如
    果經過測量確實有占用原告土地，伊願意向原告洽購土地等
    語資為抗辯，並均聲明：原告之訴駁回。被告黃賴菊妹則未
    於言詞辯論期日到庭，亦未提出書狀作何聲明或陳述，
三、兩造不爭執事項：
  (一)原告因法院拍賣，於97年7 月23日取得系爭土地所有權。
  (二)系爭土地中如附表二及附圖所示Ａ、Ｂ、Ｃ、Ｆ、Ｇ、Ｈ、
    Ｉ、Ｊ部分，現係由李景耀、陳阿章、陳春生、陳春澤、羅
    慶權使用之建物分別占有使用中，又除被告羅慶權部分外，
    其餘建物均係未辦理保存登記。
  (三)李景耀就如附圖所示Ａ、Ｆ部分之建物有事實上處分權；陳
    阿章就如附圖所示Ｂ部分之建物有事實上處分權；陳春生就
    如附圖所示Ｃ部分之建物有事實上處分權；陳春澤如就附圖
    所示Ｇ部分之建物有事實上處分權。
四、本件爭點：
  (一)李景耀、陳阿章、陳春生、陳春澤、黃賴菊妹，就所使用之
    建物而占用系爭土地部分，有無合法占有使用系爭各部分土
    地之權，應否負拆屋還地之責？
  (二)黃金撘是否應與黃賴菊妹共同負擔前項拆除返還土地責任？
  (三)被告羅慶權有無越界建築而占用原告系爭各部分土地？如有
    ，應否負拆除返還之責？
五、本院之判斷：
  (一)李景耀、陳阿章、陳春生、陳春澤、黃賴菊妹，就所使用之
    建物而占用系爭土地部分，有無合法占有使用系爭各部分土
    地之權，應否負拆屋還地之責？
  1.按違章建築之讓與，雖因不能為移轉登記而不能為不動產所
    有權之讓與，但受讓人與讓與人間如無相反之約定，應認為
    讓與人已將該違章建築之事實上處分權讓與受讓人。又房屋
    之拆除為一種事實上之處分行為，須有事實上之處分權者，
    始有拆除之權限，最高法院86年度台上字第2272號判決意旨
    參照。另按所有人對於無權占有或侵奪其所有物者，得請求
    返還之，民法第767 條前段定有明文。再按以無權占有為原
    因，請求返還所有物之訴，被告對原告就其物有所有權存在
    之事實無爭執，而僅以非無權占有為抗辯者，原告於被告無
    權占有之事實，無舉證責任。被告應就其取得占有，係有正
    當權源之事實證明之。如不能證明，則應認原告之請求為有
    理由，最高法院72年度台上字第1552號判決意旨參照。
  2.經查：
  (1)原告所有之系爭土地中如附表二及附圖所示Ａ、Ｂ、Ｃ、Ｄ
    、Ｅ、Ｆ、Ｇ、Ｈ、Ｉ、Ｊ部分，現均由被告李景耀、陳阿
    章、陳春生、黃賴菊妹、陳春澤、羅慶權使用之建物分別占
    有使用中，又除羅慶權部分外，其餘建物均係未辦理保存登
    記乙節，為兩造所不爭執，堪認除羅慶權所有之建物部分外
    ，其餘建物均屬違章建築甚明。而原告訴請被告拆屋還地，
    依上開說明，房屋之拆除既屬事實上之處分行為，則本件即
    應釐清李景耀、陳阿章、陳春生、黃賴菊妹、陳春澤就上開
    如附圖所示Ａ、Ｂ、Ｃ、Ｄ、Ｅ、Ｆ、Ｇ部分之建物是否分
    別具有事實上之處分權。
  (2)原告主張李景耀就附圖所示Ａ、Ｆ部分之建物有事實上處分
    權；陳阿章就附圖所示Ｂ部分之建物有事實上處分權；陳春
    生就附圖所示Ｃ部分之建物有事實上處分權；黃賴菊妹就附
    圖所示Ｄ、Ｅ部分之建物有事實上處分權；陳春澤就附圖所
    示Ｇ部分之建物有事實上處分權等情，為李景耀、陳阿章、
    陳春生、陳春澤所不爭執，並均主張系爭建物係渠等向他人
    購得（見本院卷第195 頁、224 頁）。另黃賴菊妹並未到庭
    ，亦未提出書狀為何聲明或陳述，但據其配偶黃金撘之訴訟
    代理人到庭陳稱：黃賴菊妹係因受公公黃秋分之贈與而受讓
    附圖所示Ｄ、Ｅ部分之建物，從而，原告主張黃賴菊妹對附
    圖所示Ｄ、Ｅ部分之建物，具有事實上之處分權，應堪採認
    ，是原告以上開被告為對象訴請拆屋還地，自無不合。
  (3)被告雖辯稱系爭建物原係由高雄市六龜區公所向地主陳連興
    承租後興建第二市場，再出租給鄉民使用，陳連興過世後，
    由其子陳阿寬繼承，繼續向使用者收租，渠等均屬有權使用
    系爭建物，並分別提出合約書、不動產買賣契約書、建築改
    良物贈與所有權移轉契約書、契稅繳款書（由李景耀、陳阿
    章、陳春生、黃金撘共同訴訟代理人提出，見本院卷第49、
    200 至204 頁）、租金收據（由陳春澤提出，見本院卷第19
    8 、199 頁）等件為證，惟按私文書應由舉證人證其真正，
    民事訴訟法第357 條前段定有明文，本件被告提出之上開合
    約書、不動產買賣契約書、租金收據既為原告否認其真正，
    即應由被告就文書之真正舉證。然查上開合約書字跡模糊不
    清，且內容並不完整且不明確，亦無法認定係由何人所簽署
    ，實無法證實被告所稱之系爭建物原係由高雄市六龜區公所
    向陳連興承租後興建第二市場，再出租給鄉民使用之事實，
    又經本院向高雄市六龜區公所函詢是否曾向陳連興租地興建
    第二市場並請提供相關資料，經該所函復並無相關資料可查
    ，亦否認其為系爭建物之所有權人，有該所98年12月14日六
    鄉建字第0980014150號函在卷可稽（見本院卷第53頁）；且
    經原告追加高雄市六龜區公所為被告後，經本院通知其到庭
    ，高雄市六龜區公所亦發函表示系爭建物並非該所財產，亦
    無占用情事，至於是否拆屋還地，該所並無意見等語（見本
    院卷第221 頁），而始終未到庭；又由上開不動產買賣契約
    書、建築改良物贈與所有權移轉契約書、契稅繳款書，縱可
    認定黃秋分曾向出賣人鍾照明購買高雄市○○區○○村○○
    路184 之5 號房屋，且黃秋分曾將高雄市○○區○○村○○
    路81號房屋贈與黃賴菊妹，但原告否認黃秋分所購買之房屋
    即為黃賴菊妹所占有之系爭建物，且縱認係屬同一，然被告
    亦未舉證鍾照明是否有權使用系爭土地，是以縱認黃賴菊妹
    取得系爭建物之所有權，亦無法逕認其就系爭土地有合法使
    用之正當權源，至陳春澤雖提出租金收據為證，但上開收據
    內容並無載明承租人、租賃標的，且為76年、83至86年之收
    據，亦無法證實被告主張有使用系爭土地之合法權源，故被
    告主張基於租賃契約關係，有權占有使用系爭土地云云，因
    未能舉證以實其說，即屬無據。原告既為系爭土地之所有權
    人，而系爭建物無權占用系爭土地，被告復為系爭建物之事
    實上處分權人，則原告請求被告拆屋還地，自屬有據，應予
    准許。另黃賴菊妹對於原告主張之事實，已於相當時期受合
    法之通知，未於言詞辯論期日到場，亦未提出準備書狀爭執
    ，依民事訴訟法第280 條第3 項、第1 項規定，應視同自認
    ，則原告主張之前開事實，堪信為真實。
  (4)至原告雖另主張上開被告對於如附圖所示Ｌ1 至Ｌ7 部分之
    屋頂建物亦有事實上處分權，亦分別請求被告李景耀、陳阿
    章、陳春生、黃賴菊妹及黃金撘、陳春澤拆除。惟經本院現
    場履勘，上開附圖所示Ｌ1 至Ｌ7 部分之現況為巷道，其上
    係由不詳之人堆置雜物，供不特定人通行使用，而李景耀、
    陳阿章、陳春生、陳春澤均僅陳稱分別就附圖Ａ及Ｆ、Ｂ、
    Ｃ、Ｇ部分建物有事實上之處分權，均未陳述就巷道之屋頂
    建物部分亦有處分權，且李景耀、陳阿章、陳春生、陳春澤
    、黃賴金菊於買受或受贈系爭建物時，顯然不可能就系爭巷
    道部分亦同時為買受或受贈，故原告請求上開被告拆除上開
    巷道即如附圖所示Ｌ1 至Ｌ7 部分之屋頂建物部分，則屬無
    據。
  (二)黃金撘是否應與被告黃賴菊妹共同負擔前項拆除返還土地責
    任？
    按違章建築之讓與，雖因不能為移轉登記而不能為不動產所
    有權之讓與，但受讓人與讓與人間如無相反之約定，應認為
    讓與人已將該違章建築之事實上處分權讓與受讓人。房屋之
    拆除為一種事實上之處分行為，須有事實上之處分權者，始
    有拆除之權限，已如前述，被告黃金撘既主張系爭建物係黃
    秋分購買後贈與黃賴菊妹，則系爭建物之受讓人應為黃賴菊
    妹，並非黃金撘，雖黃金撘並不爭執其為事實上之處分權人
    ，但實際上黃金撘應僅係經受讓人黃賴菊妹同意而使用系爭
    建物之人，並非事實上之處分權者，故原告訴請黃金撘與黃
    賴菊妹共同負擔前項拆除返還土地責任，尚屬無據。
  (三)羅慶權有無越界建築而占用原告系爭各部分土地？如有，應
    否負拆除返還之責？
    羅慶權所有之系爭建物確有占用原告所有之系爭土地之事實
    ，業經本院現場勘測屬實，有高雄市政府地政處六龜地政事
    務所複丈成果圖在卷可稽（見本院卷第158 頁）故被告羅慶
    權主張並未占用原告所有之系爭土地，並無可採，則原告請
    求被告羅慶權拆屋還地，亦屬有據。至羅慶權雖稱如有占用
    原告之土地願向原告洽購土地等語，然該部分乃應由羅慶權
    自行與原告洽商處理，並不影響原告之請求及本院之判斷，
    附此敘明。
六、綜上所述，本件原告既為系爭土地所有權人，而被告李景耀
    、陳阿章、陳春生、黃賴菊妹、陳春澤、羅慶權等人之建物
    ，占用原告如附表二及如附圖所示位置及面積之土地，並無
    任何合法權源，自屬無權占有。從而，原告本於民法第767
    條規定，請求被告李景耀、陳阿章、陳春生、黃賴菊妹、陳
    春澤、羅慶權等各應將如附表二所示建物拆除，併將各該占
    用部分土地返還原告，為有理由，應予准許。至原告另請求
    黃金撘拆除如附圖所示Ｄ、Ｅ建物及Ｌ4 、Ｌ5 屋頂建物及
    上開被告應拆除巷道屋頂建物部分，因黃金撘對Ｄ、Ｅ建物
    及Ｌ4 、Ｌ5 屋頂建物；李景耀、陳阿章、陳春生、黃賴菊
    妹、陳春澤對巷道部分屋頂建物，均無事實上處分權，故此
    部分原告請求，為無理由，應予駁回。
七、本件事證已臻明確，兩造其餘攻擊防禦方法，經核與判決結
    果，不生影響，爰不一一論述。
八、據上論結，本件原告之訴為一部有理由，一部無理由，依民
    事訴訟法第385 條第1 項前段、第79條、第85條第1 項但書
    ，判決如主文。
中    華    民    國   100    年    5     月    4     日
                  民事第六庭    法  官  曾子珍
正本係照原本作成。
如不服本判決，應於送達後20日內，向本院提出上訴狀並表明上
訴理由，如於本判決宣示後送達前提起上訴者，應於判決送達後
10日內補提上訴理由書（須附繕本）。如委任律師提起上訴者，
應一併繳納上訴審裁判費。
中    華    民    國   100    年    5     月    4     日
                                書記官  何慧娟
   附表一：
 ┌───┬─────────────┐
 │編號  │土地地號                  │
 ├───┼─────────────┤
 │  1   │高雄市○○區○○段第119 號│
 ├───┼─────────────┤
 │  2   │ 同上段第119-1號          │
 ├───┼─────────────┤
 │  3   │ 同上段第119-3號          │
 ├───┼─────────────┤
 │  4   │ 同上段第119-4號          │
 ├───┼─────────────┤
 │  5   │ 同上段第119-5號          │
 ├───┼─────────────┤
 │  6   │ 同上段第119-6號          │
 ├───┼─────────────┤
 │  7   │ 同上段第119-7號          │
 ├───┼─────────────┤
 │  8   │ 同上段第119-9號          │
 ├───┼─────────────┤
 │  9   │ 同上段第119-10號         │
 └───┴─────────────┘
   附表二：
 ┌───┬────┬───────┬─────────┬────┐
 │ 編號 │被告    │占有土地      │土地上建物        │建物面積│
 │      │        │（高雄市六龜區│                  │（㎡ ） │
 │      │        │義寶段）      │                  │        │
 ├───┼────┼───────┼─────────┼────┤
 │  1   │李景耀  │第119   號    │如附圖所示編號F   │45.18   │
 │      │        │              │                  │        │
 │      │        │第119-5 號    │如附圖所示編號A   │32.82   │
 │      │        │              │                  │        │
 ├───┼────┼───────┼─────────┼────┤
 │  2   │陳阿章  │第119-10號    │如附圖所示編號B   │43.55   │
 │      │        │              │                  │        │
 ├───┼────┼───────┼─────────┼────┤
 │  3   │陳春生  │第119-9 號    │如附圖所示編號C   │22.82   │
 │      │        │              │                  │        │
 ├───┼────┼───────┼─────────┼────┤
 │  4   │黃賴菊妹│第119-3 號    │如附圖所示編號D   │43.69   │
 │      │        │              │                  │        │
 │      │        │第119-4 號    │如附圖所示編號Ｅ  │22.15   │
 ├───┼────┼───────┼─────────┼────┤
 │  5   │陳春澤  │第119-6 號    │如附圖所示編號G   │33.45   │
 │      │        │              │                  │        │
 ├───┼────┼───────┼─────────┼────┤
 │  6   │羅慶權  │第119-1 號    │如附圖所示編號H   │ 7.43   │
 │      │        │第119-5 號    │如附圖所示編號J   │11.36   │
 │      │        │第119-6 號    │如附圖所示編號K   │ 7.39   │
 └───┴────┴───────┴─────────┴────┘
  附表三： 訴訟費用負擔之比例
 ┌───┬────┬─────────┐
 │編號  │姓    名│負擔訴訟費用百分比│
 ├───┼────┼─────────┤
 │1     │李景耀  │      23％        │
 ├───┼────┼─────────┤
 │2     │陳阿章  │      13％        │
 ├───┼────┼─────────┤
 │3     │陳春生  │       7％        │
 ├───┼────┼─────────┤
 │4     │黃賴菊妹│      19％        │
 ├───┼────┼─────────┤
 │5     │陳春澤  │      10％        │
 ├───┼────┼─────────┤
 │6     │羅慶權  │       7％        │
 ├───┼────┼─────────┤
 │7     │原告    │      21％        │
 ├───┴────┴─────────┤
 │合計            100％               │
 └──────────────────┘